臺灣臺北地方法院刑事判決            100年度審訴字第335號
公  訴  人  臺灣臺北地方法院檢察署檢察官
被      告  簡意原
上列被告因違反毒品危害防制條例案件，經檢察官提起公訴（10
0 年度毒偵字第3355號），被告就被訴事實為有罪之陳述，本院
合議庭裁定由受命法官以簡式審判程序審理，判決如下：
    主  文
簡意原施用第一級毒品，累犯，處有期徒刑玖月。
    事  實
一、簡意原前於民國91年間，因施用第二級毒品案件，經本院裁
    定送勒戒處所觀察、勒戒，於91年5 月9 日入所執行，因認
    有繼續施用毒品之傾向，經本院裁定令入戒治處所施以強制
    戒治一年，嗣因無繼續戒治必要，經本院裁定停止戒治，所
    餘期間付保護管束，於92年3 月4 日停止戒治釋放出所，於
    92年6 月8 日強制戒治所餘期間屆滿，經臺灣臺北地方法院
    檢察署檢察官於92年7 月10日以92年度戒毒偵字第109 號處
    分不起訴確定；於93年間，因施用第一級毒品、竊盜、詐欺
    案件，經本院分別以93年度訴字第500 號、93年度簡字第19
    22號及93年度簡字第2601號刑事判決各判處有期徒刑10月、
    6 月、4 月確定，並經本院以94年度聲字第62號刑事裁定應
    執行有期徒刑1 年6 月確定，於93年9 月3 日入監，自同年
    8 月26日起算，經羈押折抵69日及累進縮刑22日，於94年10
    月5 日假釋出監並付保護管束，於同年11月25日保護管束期
    滿未撤銷，視為執行完畢。簡意原另於95年間，因竊盜案件
    ，經本院以95年度簡字第3927號刑事判決判處有徒刑4 月，
    並經本院以96年度簡上字第20號撤回上訴確定，再經本院以
    96年度聲減字第69號刑事裁定減為有期徒刑2 月確定（下稱
    案）；復於同年間因施用第一級毒品案件，經本院以96年
    度訴字第741 號刑事判決判處有期徒刑7 月，並經臺灣高等
    法院以96年度上訴字第2695號撤回上訴確定，後經本院以96
    年度聲減字第2600號刑事裁定減為有期徒刑3 月15日確定（
    下稱案）；又於同年間因詐欺案件，經臺灣板橋地方法院
    以96年度簡字第5155號刑事判決判處有期徒刑4 月確定（下
    稱案）；再於同年間因詐欺案，經本院以97年度易字第38
    0 號刑事判決判處拘役50日，並減為25日確定（下稱案）
    。上述案經臺灣板橋地方法院以97年度聲字第1696號刑事
    裁定減為有期徒刑2 月，並與案及案定執行刑為有期徒
    刑6 月15日確定（下稱甲執行案）。簡意原又於96年間因竊
    盜及施用第一級毒品案件，分別經本院以96年度簡字第3429
    號、96年度訴字第2029號、97年訴字第75號刑事判決各判處
    有期徒刑3 月、10月及8 月確定，該三案後經本院以97年度
    聲字第1000號刑事裁定應執行有期徒刑1 年6 月確定（下稱
    乙執行案）；再於97年間因施用第一級毒品案件，經本院以
    97年度訴字第871 號刑事判決判處有期徒刑9 月確定（下稱
    丙執行案）。上述甲、乙及丙三執行案接續執行，自97年3
    月21日入監服刑，自同年3 月19日起算，扣除先前案及案
    先執行之4 月15日徒刑，以及累進縮刑78日，故於99年5
    月4 日假釋出監，於同日入監執行案之拘役25日，並於同
    年5 月28日縮刑期滿，於翌日出監並付保護管束，至同年6
    月26日假釋期滿未撤銷假釋視為執行完畢。詎簡意原猶不知
    悔改，復基於施用第一級毒品海洛因之意，於100 年9 月27
    日下午3 時許，在臺北市信義區○○○路166 號2 樓住處，
    將自不詳成年人士取得而持有之海洛因，以將其置於針筒摻
    水注射靜脈之方式，施用海洛因1 次，並將針筒丟棄。嗣於
    當天下午5 時22分許，為警攔檢盤查發覺其屬列管毒品調驗
    人口，經其同意採尿液送驗，始查知上情。
二、案經臺北市政府警察局信義分局報告臺灣臺北地方法院檢察
    署檢察官偵查起訴。
    理  由
一、按除被告所犯為死刑、無期徒刑、最輕本刑為3 年以上有期
    徒刑之罪或高等法院管轄第一審案件者外，於法院行準備程
    序進行中，被告先就被訴事實為有罪之陳述時，審判長得告
    知被告簡式審判程序之旨，並聽取當事人、代理人、辯護人
    及輔佐人之意見後，裁定進行簡式審判程序；且受命法官行
    準備程序，與法院或審判長有同一之權限；又簡式審判程序
    之證據調查，不受刑事訴訟法第159 條第1 項、第161 條之
    2 、第161 條之3 、第163 條之1 及第164 條至第170 條規
    定之限制，刑事訴訟法第273 條之1 第1 項、第279 條第2
    項前段、第273 條之2 分別定有明文。本案被告所為，係犯
    死刑、無期徒刑、最輕本刑為3 年以上有期徒刑以外之罪，
    其於準備程序中就被訴事實為有罪之陳述，經法官告知簡式
    審判程序之旨，並聽取公訴人、被告之意見後，認為適宜由
    受命法官獨任進行簡式審判程序，依刑事訴訟法第273 條之
    1 第1 項規定，合議庭裁定由受命法官獨任進行簡式審判程
    序，合先敘明。
二、上開事實業據被告簡意原於本院審理中坦承不諱，且有臺北
    市政府警察局偵辦毒品案件尿液檢體委驗單、台灣尖端先進
    生技醫藥股份有限公司濫用藥物檢驗報告（偵查卷第5-6 頁
    ）、臺灣高等法院被告前案紀錄表及刑案資料查註紀錄表各
    1 份附卷可稽，本案被告自白業有相當之補強證據，核與事
    實相符。又依毒品危害防制條例於92年7 月9 日修正公布，
    並自93年1 月9 日施行，而依修正後之規定，僅限於「初犯
    」及「五年後再犯」兩種情形，始應先經觀察、勒戒或強制
    戒治程序。倘被告於五年內已再犯施用毒品犯行，經依法追
    訴處罰，縱其第3 次再度施用毒品之時間，在初犯經觀察、
    勒戒或強制戒治執行完畢釋放五年以後，已不合於「五年後
    再犯」之規定，且因已於「五年內再犯」，顯見其再犯率甚
    高，原實施觀察、勒戒或強制戒治，已無法收其實效，即應
    依該條例第10條處罰（最高法院97年度第5 次刑事庭會議決
    議參照）。查被告有如事實欄所載之施用毒品前科，有臺灣
    高等法院被告前案紀錄表及刑案資料查註紀錄表各1 份附卷
    可稽，其於於91年間因施用第二級毒品案件，經本院裁定送
    勒戒處所觀察、勒戒，於91年5 月9 日入所執行，因認有繼
    續施用毒品之傾向，復經本院裁定令入戒治處所施以強制戒
    治一年，嗣因戒治成效良好，無繼續戒治之必要，經本院裁
    定停止戒治，所餘期間付保護管束，而於92年3 月4 日停止
    戒治釋放出所，於92年6 月8 日強制戒治所餘期間屆滿後，
    五年內之93年6 月間，又因施用第一級毒品案經本院以93年
    度訴字第500 號刑事判決判處有期徒刑10月確定，故被告本
    案施用毒品犯行已非「初犯」或「五年後再犯」之情形，揆
    諸前揭說明，應無再次施以觀察、勒戒或強制戒治之必要。
    本案事證明確，被告犯行洵堪認定，應依法論科。
三、按海洛因係毒品危害防制條例第2 條第2 項第1 款所規定之
    第一級毒品，不得非法持有、施用。核被告所為，係犯毒品
    危害防制條例第10條第1 項之施用第一級毒品罪。被告持有
    海洛因之低度行為，已分別為施用之高度行為所吸收，不另
    論罪。另被告有如事實欄所載之前科，有臺灣高等法院被告
    全國前案紀錄表1 份在卷可查，其於有期徒刑執行完畢後，
    五年內故意再犯本案有期徒刑以上之罪，為累犯，應依刑法
    第47條第1 項之規定，加重其刑。爰審酌被告曾有多次施用
    毒品犯行，雖經觀察、勒戒強制戒治及刑罰之執行，仍未能
    斷戒施用毒品惡習，顯見其戒治意志不堅，缺乏勒戒動機，
    本應從重量刑，惟念其施用毒品係對己身殘害，未造成他人
    具體危害，復參酌其犯罪之動機、目的、手段、生活狀況、
    智識程度等一切情狀，分別量處如主文之刑，以示儆懲。
據上論斷，應依刑事訴訟法第299 條第1 項前段、第273 條之1
第1 項，毒品危害防制條例第10條第1 項，刑法第11條、第47條
第1 項，判決如主文。
本案經檢察官翁偉玲到庭執行職務。
中    華    民    國   100    年    12    月    30    日
                  刑事第二十一庭  法  官  林勇如
上正本證明與原本無異。
如不服本判決應於收受送達後10日內向本院提出上訴書狀，並應
敘述具體理由；其未敘述上訴理由者，應於上訴期間屆滿後20日
內向本院補提理由書（均須按他造當事人之人數附繕本）「切勿
逕送上級法院」。
                                  書記官  葉潔如
中    華    民    國   100    年    12    月    30    日
附錄：本案論罪科刑法條全文
毒品危害防制條例第10條
施用第一級毒品者，處6 月以上5 年以下有期徒刑。
施用第二級毒品者，處3 年以下有期徒刑。